臺灣士林地方法院行政訴訟判決　
110年度交字第244號
原      告  許靖暉  
被      告  臺北市交通事件裁決所

代  表  人  蘇福智  
訴訟代理人  黃郁軒  
上列當事人間交通裁決事件，原告不服被告中華民國110年8月12
日北市裁罰字第22-CS0000000號裁決，提起行政訴訟，本院判決
如下：
    主      文
原告之訴駁回。
訴訟費用新臺幣參佰元由原告負擔。　　
    事實及理由
壹、程序事項：
　　本件原告因不服被告於民國110年8月12日以北市裁罰字第22
    -CS0000000號違反道路交通管理事件裁決書（下稱原處分）
    ，裁處其罰鍰新臺幣（下同）2,700元，並記違規點數3點，
    提起行政訴訟，依行政訴訟法第237條之1規定，應適用交通
    裁決事件訴訟程序，本院並依同法第237條之7規定，爰不經
    言詞辯論，逕為判決。
貳、實體事項：
一、爭訟概要：
　　新北市政府警察局汐止分局（下稱舉發機關）員警認原告駕
    駛其所有車牌號碼00-0000號自用小客車（下稱系爭汽車）
    ，於110年5月24日7時55分許，行經新北市汐止區明峰街與
    康寧街口時，有「駕車行經有燈光號誌管制之交岔路口闖紅
    燈」之違規事實，而於110年5月27日填製新北市政府警察局
    新北市警交大字第CS0000000號舉發違反道路交通管理事件
    通知單（下稱舉發通知單）逕行舉發原告，並記載應到案日
    期為110年7月11日前（嗣後更新為110年9月10日前，見本院
    卷第66頁）。原告於110年6月2日向被告陳述意見，經舉發
    機關查復違規事實屬實，原告遂於110年8月11日向被告申請
    開立裁決書，被告乃於同年月12日作成原處分，依違反道路
    交通管理處罰條例第53條第1項、第63條第1項第3款規定，
    裁處原告罰鍰2,700元，並記違規點數3點。原告不服，遂提
    起本件行政訴訟。
二、原告起訴主張：
　㈠違規舉證照片不明確，並沒有系爭汽車闖紅燈之具體照片；
    採證影片也沒有明確看到系爭汽車，車牌沒有照到等語。
　㈡並聲明：原處分撤銷。
三、被告答辯略以：
　㈠案據舉發機關查復略以，查本案係執勤員警於110年5月24日7
    時至9時擔服交通崗勤務，於7時55分許新北市汐止區康寧街
    與明峰路口（靠近東湖端），當時康寧街已經由綠燈號誌改
    為紅燈（密錄器影片時間：西元2021年5月24日07：58：36
    至38秒）時，系爭汽車無視號誌已轉換仍闖越紅燈後往汐止
    方向離去（密錄器影片時間：西元2021年5月24日07：58：3
    8至45秒），本案員警目睹違規行為後，因當場不能攔停製
    單舉發，爰記明車牌號碼、廠牌、車身顏色等特徵並輔以隨
    身密錄器及監視器照片比對車籍資料核對無誤後，依法逕行
    舉發並無不當。查本案係由前揭路口執行交通疏導勤務之員
    警所目睹之違規行為，並輔以照片佐證；且本案經檢視舉發
    機關提供之密錄器影片，顯見前揭地點號誌已轉為紅燈時，
    系爭汽車確未達路口停止線，仍逕予穿越路口至銜接路段，
    闖越紅燈之違規行為屬實。另原告主張違規舉證照片不明確
    一節，依道路交通管理處罰條例第7條之2第4項規定：「第1
    項逕行舉發，應記明車輛牌照號碼、車型等可資辨明之資料
    ，以汽車所有人為被通知人製單舉發。」，舉發機關已檢附
    採證照片且敘明可資辨明之資料以汽車所有人為被通知人製
    單舉發，是以符合上開舉發規定並無違誤，另依臺灣高等法
    院101年度交抗字第602號交通事件裁定書內容（略以）：交
    通違規常發生於一剎那之間，舉發交通違規本有其機動性，
    難期所有舉發地點均恰有設置拍照設備可供援用，倘一律要
    求值勤員警均應以拍照之方式舉證交通違規，亦未免與執勤
    勤務之實況相扞格。是以就超速、酒醉駕車等違規行為而言
    ，固非輔以科學工具，難以僅憑執勤者之五官知覺判斷之，
    惟就闖紅燈、蛇行駕駛與不服取締稽查而逃逸等違規行為而
    言，單憑執勤者之目擊即可確定，並非每件違規均須以照相
    或尚須其他證據舉發，始可認定之。綜上，本件違規行為，
    應堪認定，被告依法裁處，並無違誤。
　㈡並聲明：原告之訴駁回。
四、本院之判斷：
　㈠按「汽車駕駛人，行經有燈光號誌管制之交岔路口闖紅燈者
    ，處新臺幣一千八百元以上五千四百元以下罰鍰。」、「汽
    車駕駛人有下列各款所列條款之一者，除依原條款處罰鍰外
    ，並予記點：…三、有…第五十三條…情形之一者，各記違規
    點數三點。」，道路交通管理處罰條例第53條第1 項、第63
    條第1項第3款分別定有明文。又按「汽車行駛至交岔路口，
    其行進、轉彎，應依下列規定：一、應遵守燈光號誌或交通
    指揮人員之指揮，遇有交通指揮人員指揮與燈光號誌並用時
    ，以交通指揮人員之指揮為準。…」，道路交通安全規則第1
    02 條第1項第1款亦有明文。再按「行車管制號誌各燈號顯
    示之意義如左：…五、圓形紅燈㈠車輛面對圓形紅燈表示禁止
    通行，不得超越停止線或進入路口。…」，道路交通標誌標
    線號誌設置規則第206 條第5款第1目亦有明定。
　㈡經查，原告駕駛系爭汽車，於上揭時、地，有「駕車行經有
    燈光號誌管制之交岔路口闖紅燈」之違規事實，有舉發通知
    單暨所附採證照片、舉發機關110年8月3日新北警汐交字第1
    104241196號函暨所附舉發機關受理交通違規申訴案件答辯
    表、採證照片、汽車車籍查詢資料等件附卷可稽（見本院卷
    第44、52-54、58-64、76頁）。
　㈢原告雖主張：違規舉證照片不明確，並沒有系爭汽車闖紅燈
    之具體照片，採證影片也沒有明確看到系爭汽車，車牌沒有
    照到等語。經查，舉發員警林中志陳稱：「警員林中志110
    年5月24日7時至9時擔服交通崗勤務，於7時55分許康寧街與
    明峰街路口（靠近東湖端），當時康寧街已經由綠燈號誌改
    為紅燈（密錄器畫面075836），自小客DN-6208無視號誌已
    經轉換仍闖越紅燈後往汐止方向離去（當時前方有兩輛小貨
    車從停止線附近，由康寧街左轉明峰街，該車於畫面075840
    從第二輛小貨車後方離去），罔顧其他過馬路行人之安全，
    故本所員警依規定告發闖紅燈並無不妥（該路口常常駕駛貪
    圖一時便利闖越紅燈，嚴重影響用路人安全）。」，有舉發
    機關受理交通違規申訴案件答辯表附卷可稽（見本院卷第54
    頁）。經核，道路交通管理處罰條例第7條之2第1項係列舉
    得逕行舉發之情形，其中第1款「闖紅燈」既與第7款「經以
    科學儀器取得證據資料證明其行為違規」並列，自應解釋為
    各屬獨立之類型。此觀該條項第5款規定「違規停車或搶越
    行人穿越道，經各級學校交通服務隊現場導護人員簽證檢舉
    。」，以各級學校交通服務隊現場導護人員簽證而為檢舉，
    並未以科學儀器取得證據資料為必要，亦可見該條第1項各
    款並列，各屬獨立之類型，前揭舉發員警之答辯表應即得作
    為舉發之佐證。況本件舉發員警另提出採證影像為證，該採
    證影像（檔案名稱：密錄器影片.AVI）經本院當庭勘驗，勘
    驗結果為：「錄影畫面一開始右下角顯示時間為西元2021年
    5月24日07：58：32（此為錄影畫面所示時間，下同），可
    看見當時天氣晴，日間光線充足，有聲音。面向康寧街之交
    通號誌（如黃色方框所示）顯示為綠燈（見本院卷第92頁擷
    取畫面1）。於07：58：35，可看見面向康寧街之交通號誌
    （如黃色方框所示）由綠燈轉變為紅燈（見本院卷第94頁擷
    取畫面2、3）。於07：58：37，面向康寧街之交通號誌（如
    黃色方框所示）顯示為紅燈，系爭汽車（如紅色圓框所示）
    行駛於康寧街（見本院卷第96頁擷取畫面4）。於07：59：3
    9，可看見面向康寧街之交通號誌（如黃色方框所示）顯示
    為紅燈，系爭汽車（如紅色圓框所示）車輪壓上行人穿越道
    （見本院卷第98頁擷取畫面5）。於07：58：44，可看見面
    向康寧街之交通號誌（如黃色方框所示）顯示為紅燈，車道
    上無車輛停等紅燈（見本院卷第100頁擷取畫面6）。」，有
    勘驗筆錄在卷可證（見本院卷第105頁），依勘驗結果，可
    見一黑色自用小客車行駛於康寧街，並於康寧街號誌顯示為
    紅燈時繼續行駛經過。且原告陳述：伊每天都會經過這條道
    路，上下班必經之路，伊車子為黑色等語。上開勘驗結果及
    原告所述，均能與舉發員警所陳相互佐證，原告駕駛系爭汽
    車有闖紅燈之違規事實，應堪認定。
五、綜上所述，本件原告駕駛系爭汽車，於前揭時、地，有「駕
    車行經有燈光號誌管制之交岔路口闖紅燈」之違規事實，員
    警所為舉發並無違誤，被告依道路交通管理處罰條例第53條
    第1項、第63條第1項第3款、違反道路交通管理事件統一裁
    罰基準及處理細則及違反道路交通管理事件統一裁罰基準表
    之規定，裁處原告罰鍰2,700元，並記違規點數3點，並無違
    法。原告訴請撤銷為無理由，應予駁回。
六、本件判決基礎已臻明確，兩造其餘之攻擊防禦方法經本院斟
    酌後，核與判決不生影響，無一一論述之必要，併予敘明。
七、本件第一審裁判費為300元，應由原告負擔，爰確定第一審
    訴訟費用額如主文第2項所示。
八、據上論結，本件原告之訴為無理由，依行政訴訟法第237條
    之7、第237條之8第1項、第98條第1項前段，判決如主文。
中　　華　　民　　國　　110 　年　　12　　月　　23　　日
　　　　　　　　　行政訴訟庭　法　官　林宜靜
以上為正本係照原本作成。
如不服本判決，應於判決送達後20日內，向本院提出上訴狀並表
明上訴理由（原判決所違背之法令及其具體內容或依訴訟資料可
認為原判決有違背法令之具體事實），其未載明上訴理由者，應
於提出上訴後20日內向本院補提理由書（上訴狀及上訴理由書均
須按他造人數附繕本，如未按期補提上訴理由書，則逕予駁回上
訴），並應繳納上訴裁判費新臺幣750元。
中　　華　　民　　國　　110 　年　　12　　月　　23　　日
                              書記官  廖引鳳